【裁判字號】    98,抗,425
【裁判日期】    980908
【裁判案由】    聲明異議
【裁判全文】
臺灣高等法院臺中分院民事裁定  98年度抗字第425號
抗  告  人  乙○○
上列抗告人因與相對人甲○○間因請求清償債務強制執行事件，
對於民國九十八年八月三日臺灣臺中地方法院所為裁定（九十八
年度執事聲字第一二號），提起抗告，本院裁定如下：
    主  文
抗告駁回。
抗告訴訟費用由抗告人負擔。
    理  由
一、按執行法院如發見債權人查報之財產確非債務人所有者，應
    命債權人另行查報，於強制執行程序開始後始發見者，應由
    執行法院撤銷其處分。強制執行法第十七條定有明文。而債
    權人查報之財產是否確屬債務人之財產，執行機關僅能就財
    產上之外觀認定，如係不動產者，應以地政機關登記名義之
    外觀為調查認定之依據；如未於地政機關登記者，得依房屋
    納稅義務人、建造執照、使用執照等相關公文書認定之。從
    而就執行標的物有足以排除強制執行之權利者，固得提起第
    三人異議之訴以資救濟，然若債權人無法提出上開證據，使
    執行法院得由外觀上即可為債權人所查報之財產屬於債務人
    所有之認定時，執行法院應依職權撤銷執行之處分，無待第
    三人提起異議之訴之餘地。
二、經查本件抗告人聲請對於坐落臺中縣大雅鄉○○段一四七五
    之一二號及同縣三合段四八之二號土地上未辦保存登記之建
    物，即二九五０建號門牌號碼為同鄉○○路一六七號房屋及
    圍牆（下稱系爭不動產）為強制執行查封後，經原法院函請
    臺中縣雅潭地政事務所、臺中縣地方稅務局辦理查封登記時
    ，發現系爭不動產之納稅義務人為訴外人張忠雄及張祥暐，
    並經張忠雄及張祥暐陳報系爭不動產使用執照之起造人為訴
    外人張森田，即相對人並非系爭不動產之起造人及納稅義務
    人，有各該地政事務所及稅務局函暨土地登記謄簿、土地異
    動索引資料、戶籍謄本、稅籍資料、使用執照等件在卷可憑
    。原法院因認抗告人就系爭不動產強制執行之聲請，不應准
    許，並限期命抗告人查報相對人之其他財產，惟抗告人逾期
    並未查報，原法院因而依強制執行法第二十七條第一項規定
    核發債權憑證，並塗銷前揭非屬相對人所有不動產之查封登
    記，揆諸首開說明，尚無不合。抗告人對於原法院上開執行
    處分聲明異議，原法院本諸前開見解予以裁定駁回，經核於
    法洵無違誤。抗告意旨猶執陳詞指摘原裁定不當，聲明廢棄
    ，非有理由，應予駁回。
三、據上論結，本件抗告為無理由。依強制執行法第三十條之一
    ，民事訴訟法第四百九十五條之一第一項、第四百四十九條
    第一項、第九十五條、第七十八條，裁定如主文。
中    華    民    國    98    年    9     月    8     日
                民事第四庭    審判長法  官  陳蘇宗
                                    法  官  張浴美
                                    法  官  李寶堂
以上正本係照原本作成。
不得再抗告。
                                    書記官  林振甫
中    華    民    國    98    年    9     月    9     日
                                                      Ｖ


司法院資訊處製作；財團法人民間司法改革基金會備份。
